【裁判字號】    97,訴,383
【裁判日期】    970514
【裁判案由】    違反毒品危害防制條例
【裁判全文】
臺灣雲林地方法院刑事判決               97年度訴字第383號
公  訴  人  臺灣雲林地方法院檢察署檢察官
被      告  乙○○
                    （另案於臺灣雲林監獄執行中）
上列被告因違反毒品危害防制條例案件，經檢察官提起公訴（97
年度毒偵字第94號），嗣因被告就被訴事實為有罪之陳述，經本
院告知簡式審判程序意旨，並聽取公訴人、被告之意見後，本院
合議庭裁定由受命法官獨任依簡式審判程序審理，判決如下：
    主  文
乙○○施用第一級毒品，累犯，處有期徒刑壹年。又施用第二級
毒品，累犯，處有期徒刑拾月。應執行有期徒刑壹年捌月。
    事  實  及  理  由
一、本件係經被告於準備程序期日為有罪之陳述，而經本院合議
    庭裁定由受命法官獨任以簡式審判程序加以審理，則依據刑
    事訴訟法第273 條之2 、同法第159 條第2 項之規定，不適
    用傳聞法則有關限制證據能力之相關規定；並得依同法第31
    0 條之2 之準用同法第454 條之規定製作略式判決書，依法
    僅需記載犯罪事實、證據名稱及應適用之法條，並得以簡略
    方式為之，如認定之犯罪事實、證據及應適用之法條，與檢
    察官聲請簡易判決處刑書或起訴書之記載相同者，得引用之
    ，合先敘明。
二、乙○○前因施用毒品案件，經觀察、勒戒後，認無繼續施用
    毒品之傾向，於民國91年9 月25日釋放，並由臺灣雲林地方
    法院檢察署檢察官以91年度毒偵字第903 號不起訴處分確定
    。復因違反毒品危害防制條例、竊盜案件，經本院分別以94
    年度訴字第260 號判處有期徒刑8 月，及以94年度易字第27
    5 號判處有期徒刑10月確定，上述兩案合併定應執行有期徒
    刑1 年5 月確定，並於96年1 月20日假釋期滿，未經撤銷假
    釋，其未執行之刑，以已執行論。詎仍不思悔改，於觀察、
    勒戒執行完畢釋放後5 年內，分別基於施用第一、二級毒品
    之犯意，於：
（一）96年7 月1 日上午10時許，在雲林縣麥寮鄉後安村後安31
      號之1 住處，以將第一級毒品海洛因摻水置於注射針筒內
      注射身體靜脈之方式，施用第一級毒品海洛因1 次。
（二）96年7 月2 日上午8 、9 時許，亦在上址住處，以將第二
      級毒品甲基安非他命（起訴書誤為安非他命）置於玻璃球
      內，以火燒烤後吸食其煙之方式，施用第二級毒品甲基安
      非他命1 次。
（三）嗣因乙○○為警方列管施用毒品人口，為警於96年7 月4
      日通知到案採尿，檢驗結果呈毒品嗎啡及甲基安非他命陽
      性反應，而查悉上情。
三、認定犯罪事實所憑證據及理由：
（一）雲林縣警察局臺西分局「採尿室」96年10-12 月份「出矯
      治機構毒品人口」採尿名冊。
（二）詮昕科技股份有限公司濫用藥物尿液檢驗報告。
（三）被告前因施用毒品案件，經觀察、勒戒後，認無繼續施用
      毒品之傾向，於91年9 月25日釋放，並由臺灣雲林地方法
      院檢察署檢察官以91年度毒偵字第903 號不起訴處分確定
      ，此有不起訴處分書、全國刑案資料查註表、全國施用毒
      品紀錄表、臺灣高等法院被告前案紀錄表足資為證，本件
      係於觀察、勒戒執行完畢釋放後，5 年內分別再犯施用第
      一、二級毒品罪。
（四）被告於本院審理時，對前開犯罪事實坦白承認，核與上揭
      證據資料相符，被告之自白，應可採信。
四、論罪科刑之理由：
（一）核被告乙○○就施用第一級毒品海洛因部分，係犯毒品危
      害防制條例第10條第1 項施用第一級毒品罪；就施用第二
      級毒品甲基安非他命部分，係犯同條例第10條第2 項之施
      用第二級毒品罪。其於施用前後持有海洛因及甲基安非他
      命之低度行為，應分別為施用之高度行為所吸收，均不另
      論罪。
（二）被告所犯前開施用第一級毒品及施用第二級毒品罪間，犯
      意各別，罪名互殊，應予分論併罰。
（三）被告前因違反毒品危害防制條例、竊盜案件，經本院分別
      以94年度訴字第260 號判處有期徒刑8 月，及以94年度易
      字第275 號判處有期徒刑10月確定，上述兩案合併定應執
      行為有期徒刑1 年5 月確定，於96年1 月20日假釋期滿，
      假釋未經撤銷，此有臺灣高等法院被告前案紀錄表在卷可
      按，其未執行之刑，以已執行論，而其受有期徒刑執行完
      畢，5 年內再犯本件2 次有期徒刑以上之罪，均為累犯，
      皆應依刑法第47條第1 項規定加重其刑。
（四）爰審酌被告前有竊盜、違反毒品危害防制條例等前科，有
      臺灣高等法院被告前案紀錄表在卷可考，可見素行不佳，
      竟仍分別施用海洛因及甲基安非他命，且經觀察、勒戒後
      仍再犯本案，顯見未存抗拒毒品誘惑之決心，自需施以相
      當之刑罰，以期收教化之功能，並協助其戒去毒癮，兼衡
      被告犯後於本院審理時坦承犯行，堪見已有悔意等一切情
      狀，分別量處如主文所示之刑，並定其應執行之刑。
五、應適用之法條：
（一）刑事訴訟法第273 條之1 第1 項、第299 條第1 項前段、
      第310 條之2 、第454 條。
（二）毒品危害防制條例第10條第1 項、第2 項。
（三）刑法第11條前段、第47條第1 項、第51條第5 款。
本案經檢察官甲○○到庭執行職務。
中    華    民    國    97    年    5     月    14    日
                  刑事第二庭    法  官  劉  國  賓
以上正本證明與原本無異。
如不服本判決，應於判決收受後10日內，向本院提出上訴狀（須
附繕本）。
                                書記官  魏  輝  碩
中    華    民    國    97    年    5     月    14    日
毒品危害防制條例第10條
施用第一級毒品者，處6 月以上5 年以下有期徒刑。
施用第二級毒品者，處3 年以下有期徒刑。


司法院資訊處製作；財團法人民間司法改革基金會備份。
